臺灣嘉義地方法院刑事判決　　　　　　　　　　　　　九十一年度交訴字第八七號
　　公　訴　人　臺灣嘉義地方法院檢察署檢察官
　　被　　　告　甲○○　男　四.
右列被告因公共危險案件，經檢察官提起公訴（九十一年度偵字第六六六六號），本
院判決如左：
    主  文
甲○○駕駛動力交通工具肇事，致人受傷而逃逸，處有期徒刑陸月，如易科罰金，以
佰元折算壹日。緩刑肆年。
    事  實
一、甲○○於民國九十一年九月十三日下午二時許，駕駛車牌號碼Ｓ六－七三九六號
    之自用小客車，沿嘉義縣朴子市○○路由東往西方向行駛，途經該路一三八號前
    ，欲由路旁慢車道駛入快車道時，本應注意汽車行車起步前，應注意前後左右有
    無車輛，並應讓行進中之車輛優先通行，而依當時雖雨天，惟路面無缺陷、無障
    礙物、視距良好等情形，並無不能注意之情事，竟疏未注意讓行進中之車輛優先
    通行，即貿然自慢車道行駛至快車道，致其所駕駛上開自用小客車之左側後方不
    慎擦撞同向亦疏未注意車前狀況由乙○○所騎乘車牌號碼ＷＧＦ－六七○號輕型
    機車之右側擋風板，造成乙○○人、車倒地，因此受有左肩、左膝及右腕挫傷之
    傷害（過失傷害部分未據告訴）。詎甲○○明知汽車駕駛人，駕駛汽車肇事致人
    受傷，應即採取救護或其他必要措施，並向警察機關報告，不得駛離，惟甲○○
    竟為圖脫免刑事責任，竟僅於下車短暫觀望數秒鐘後，未採取救護或其他必要措
    施，以及詢問乙○○之傷勢，並向警察機關報告，反而逕自駕車逃逸。嗣因附近
    民眾丙○○記下甲○○所駕駛自用小客車之車牌號碼後報警，迨於同日下午三時
    四十分許，為警循線查獲甲○○。
二、案經嘉義縣警察局朴子分局報告臺灣嘉義地方法院檢察署檢察官偵查起訴。
    理  由
一、訊據被告甲○○固坦承於右揭時間駕駛上開自用小客車行經右揭地點，惟矢口否
    認有何公共危險之犯行，辯稱：伊行經該處時，有自其上開自用小客車之照後鏡
    看到被害人乙○○摔倒，伊有下車查看，但覺得並非其所擦撞，與伊無關，故逕
    自駛離，並無肇事逃逸的意思，且縱使係伊所駕駛之上開自用小客車擦撞至被害
    人之上開機車，亦係被害人來撞伊的云云。經查：
（一）被告與被害人所駕駛之前揭車輛，確於前揭時、地發生車禍事故，致被害人受
      有左肩、左膝及右腕挫傷之傷害，然被告竟僅於下車短暫觀望數秒鐘後，未採
      取救護或其他必要措施，以及詢問乙○○之傷勢，並向警察機關報告，反而逕
      自駕車逃逸等情，除據被害人於警訊、偵查中指述綦詳外（見警卷第一、二頁
      ；偵查卷第一○頁），核與證人丙○○於警訊中（見警卷第三、四頁）及證人
      黃朝琴於本院九十一年十二月十二日實地丈量被告所駕駛之上開自用小客車時
      證述之情節相符，亦有診斷證明書、道路交通事故調查報告表各一份、現場及
      車損照片八張在卷足憑（見警卷第七至一二頁），以及本院九十一年十二月十
      二日勘驗筆錄附卷可稽。
（二）第查，被告既自承於本件事故發生時，自其所駕駛之自用小客車之照後鏡有看
      到被害人倒下，則被告當無不知被害人極可能因本件車禍而受有傷害之理，其
      應上前詢問被害人之傷勢、或留下任何可供被害人聯絡之憑證，其竟捨此不為
      ，顯徵情虛；又被害人自始至終均未對被告提出過失傷害之告訴，則衡情被害
      人猶無於偵查中經檢察官訊問後為不對被告提出過失傷害之告訴後，仍設詞誣
      陷被告係擦撞伊所騎乘上開輕型機車後逃逸之必要（見偵查卷第一○頁），足
      見被害人所陳非虛，應堪採信。復參酌被告目前無正式工作，月收入並不穩定
      乙情，業據其供述明確在卷（見本院九十一年十二月二十五日審判筆錄），是
      被告若果真未擦撞到被害人，豈有不據理力爭之理，反於收入未豐之情下，仍
      賠償被害人新台幣二萬五千元，顯與常情有違，是被告上開所辯，顯係事後臨
      訟卸責之詞，尚難採信。
（三）又查，刑法第一百八十五條之四之肇事致人死傷逃逸罪，是以處罰肇事後逃逸
      之駕駛人為目的，俾促使駕駛人於肇事後能對被害人即時救護，以減少死傷，
      是該罪之成立祇以行為人有駕駛動力交通工具肇事，致人死傷而逃逸之事實為
      已足，至行為人之肇事有否過失，則非所問（最高法院八八年度台上字第七三
      九六號判決參照），故本件車禍之肇事責任應由何人負責，與被告是否成立本
      件犯行並無關涉，被告所為縱使係伊所駕駛之上開自用小客車有擦撞被害人之
      上開機車，亦係被害人來撞伊的之辯詞，並無足採。
（四）綜上所述，被告所辯之詞，無足採信，本件事證明確，被告車禍肇事致人受傷
      後逃逸之犯行，可堪認定。
二、核被告甲○○所為，係犯刑法第一百八十五條之四肇事逃逸之公共危險罪。爰審
    酌被告駕車肇事逃逸，非但使告訴人身陷於無法及時獲得救助之危險，更顯示其
    對自我過咎推諉而不負責任之態度，殊為可議，犯罪之動機、目的及方法，事後
    已與告訴人達成調解賠償損害，有卷附嘉義縣朴子市調解委員會調解筆錄一份可
    佐，被害人受傷極為輕微，犯罪所生之損害不大，本件交通事故係被害人之過失
    行為所併合肇致等一切情狀，量處如主文所示之刑，並諭知易科罰金之折算標準
    。另查被告前未曾受有期徒刑以上刑之宣告，有臺灣嘉義地方法院檢察署刑案資
    料查註紀錄表、臺灣高等法院被告全國前案紀錄表各一份附卷可參，並與被害人
    達成調解賠償損害，信因一時失慮，初罹刑典，經此之偵查審判，當知所警惕，
    應無再犯之虞，本院認為其所宣告之刑，以暫不執行為適當，併予宣告緩刑四年
    ，以啟自新。
據上論斷，應依刑事訴訟法第二百九十九條第一項前段，刑法第一百八十五條之四、
第四十一條第一項前段、第七十四條第一款，罰金罰鍰提高標準條例第二條，判決如
主文。
本案經檢察官李文和到庭執行職務。
中      華      民      國    九十一    年     十二     月    三十一    日
臺灣嘉義地方法院交通法庭
                                      法  官  黃  仁  勇
右正本證明與原本無異。
如不服本判決，應於判決送達後十日內向本院提出上訴狀( 應附繕本 )。
中      華      民      國    九十一    年     十二     月    三十一    日
                                      書記官  呂  權  芳
附錄本判決論罪法條全文：
刑法第一百八十五條之四：
駕駛動力交通工具肇事，致人死傷而逃逸者，處六月以上五年以下有期徒刑。
